【裁判字號】    99,訴,1484
【裁判日期】    991227
【裁判案由】    違反毒品危害防制條例
【裁判全文】
臺灣彰化地方法院刑事判決              99年度訴字第1484號
公  訴  人  臺灣彰化地方法院檢察署檢察官
被      告  蔡棋泰
上列被告因違反毒品危害防制條例案件，經檢察官提起公訴（99
年度毒偵字第1990號），被告於準備程序進行中就被訴事實為有
罪之陳述，本院進行簡式審判程序，判決如下：
    主  文
蔡棋泰施用第一級毒品，累犯，處有期徒刑拾月。
    事  實
一、蔡棋泰前因施用毒品案件，經觀察、勒戒後，認無繼續施用
    毒品傾向，於民國92年12月25日釋放出所，並由臺灣彰化地
    方法院檢察署檢察官於同年12月29日以92年度毒偵字第2328
    號為不起訴處分確定，於上開觀察、勒戒執行完畢釋放後5
    年內，復因施用第1 級毒品案件，經本院分別以93年度訴字
    第818 號、95年度訴字第1587號判處有期徒刑10月、11月確
    定。又因2 次違反毒品危害防制條例案件，經本院以96年度
    訴字第1985號判處有期徒刑11月，以97年度訴字第2660號判
    處有期徒刑9 月確定，與上開有期徒刑11月接續執行，於99
    年1 月31日縮刑期滿執行完畢。仍不知悔改，復基於施用第
    1 級毒品海洛因之犯意，於99年8 月3 日上午11時許，在彰
    化縣彰化市○○路○ 段95巷16號6 樓住處，以將海洛因摻水
    後置於針筒（未扣案）內注射手臂血管之方式，施用第1 級
    毒品海洛因1 次。嗣於99年8 月5 日下午2 時20分許，在彰
    化縣埔心鄉○○村○○路○ 段為警盤查，在前揭施用毒品海
    洛因犯行未被有偵查犯罪權限之公務員發覺前，主動向警方
    供出施用毒品海洛因之犯行，自首並接受裁判，經警採集其
    尿液送驗，檢出毒品嗎啡陽性反應而悉上情。
二、案經彰化縣警察局溪湖分局報告臺灣彰化地方法院檢察署檢
    察官偵查起訴。
    理  由
一、本件被告蔡棋泰所犯係死刑、無期徒刑、最輕本刑為3 年以
    上有期徒刑以外之罪，其於準備程序就被訴事實為有罪之陳
    述，經本院裁定由受命法官獨任以簡式審判程序審理，則依
    刑事訴訟法第273 條之2 、同法第159 條第2 項之規定，不
    適用傳聞法則有關限制證據能力之相關規定，合先敘明。
二、上揭事實，業據被告蔡棋泰於警詢及本院審理時坦承不諱，
    且被告為警採集尿液檢體送驗結果，呈嗎啡陽性反應（按海
    洛因係由嗎啡經化學合成而製得，經注射進入人體後，因代
    謝分解成嗎啡，因此施打海洛因後，由尿液中檢驗結果為嗎
    啡反應）陽性反應，有彰化縣警察局溪湖分局委託檢驗尿液
    代號與真實姓名對照認證單、詮昕科技股份有限公司99年8
    月24日濫用藥物尿液檢驗報告各1 份在卷可稽，足認被告上
    開自白與事實相符，應可採信。又被告前因施用毒品案件，
    經觀察、勒戒後，認無繼續施用毒品傾向，於92年12月25日
    釋放出所，並由臺灣彰化地方法院檢察署檢察官於同年12月
    29日以92年度毒偵字第2328號為不起訴處分確定，於上開觀
    察、勒戒執行完畢釋放後5 年內，復因施用第1 級毒品案件
    ，經本院分別以93年度訴字第818 號、95年度訴字第1587號
    判處有期徒刑10月、11月確定等情，有被告前開案號不起訴
    處分書、刑事判決書（本院卷第18至21頁）、臺灣高等法院
    被告前案紀錄表各1 份在卷可參，此次再犯本件施用毒品罪
    ，已非毒品危害防制條例第20條第3 項所定「5 年後再犯」
    之情形，仍應依同條例第10條之規定處罰（最高法院95年度
    第7 次刑事庭會議決議參照），本件事證明確，被告犯行堪
    以認定，應依法論科。
三、按海洛因為毒品危害防制條例第2 條第2 項第1 款所明定之
    第1 級毒品。核被告蔡棋泰所為，係犯毒品危害防制條例第
    10條第1 項之施用第1 級毒品罪。其非法持有第1 級毒品海
    洛因之低度行為，已為其施用之高度行為所吸收，不另論罪
    。被告有如事實欄所述之前案科刑及執行紀錄，有卷附臺灣
    高等法院被告前案紀錄表可按，其受有期徒刑之執行完畢，
    5 年以內故意再犯有期徒刑以上之罪，為累犯，應依刑法第
    47條第1 項之規定，加重其刑。被告在有偵查犯罪權限之公
    務員發覺其本件施用毒品海洛因犯行前，即於99年8 月5 日
    下午2 時20分許為警盤查時主動供出，並接受裁判，有彰化
    縣警察局溪湖分局埔心分駐所警員陳圳松出具之職務報告、
    自首情形紀錄表各1 紙在卷可憑（本院卷第31至32頁），核
    與自首之規定相符，爰依刑法第62條前段之規定減輕其刑，
    並先加後減之。爰審酌被告前因施用毒品，經觀察勒戒之處
    分及科處刑罰後，猶不思戒絕革除惡習，再為本件犯罪，顯
    見其對毒品依賴性甚高，未能徹底認識毒品對人體之危害，
    亦未因前所受觀察勒戒處分及刑罰而記取教訓，及其犯罪之
    動機、犯罪所生危害主要係戕害自身健康等一切情狀，認公
    訴檢察官具體求處有期徒刑1 年2 月，尚嫌過重，爰量處如
    主文所示之刑。
據上論斷，應依刑事訴訟法第273 條之1 第1 項、第299 條第1
項前段，毒品危害防制條例第10條第1 項，刑法第11條前段、第
47條第1 項、第62條前段，判決如主文。
本案經檢察官詹喬偉到庭執行職務。
中    華    民    國    99    年    12    月    27    日
                  刑事第八庭          法  官 王素珍
以上正本證明與原本無異。
如不服本判決應於收受判決後10日內向本院提出上訴書狀，並應
敘述具體理由；其未敘述上訴理由者，應於上訴期間屆滿後20日
內向本院補提理由書（均須按他造當事人之人數附繕本）「切勿
逕送上級法院」。
中    華    民    國    99    年    12    月    27    日
                                      書記官  陳秀香
附錄本案論罪科刑法條：
毒品危害防制條例第10條
施用第一級毒品者，處 6 月以上 5 年以下有期徒刑。
施用第二級毒品者，處 3 年以下有期徒刑。

司法院資訊處製作；財團法人民間司法改革基金會備份。
